---
title: "U3_RStudio"
output: html_notebook
---
JOSE LUIS VERDE 19130002
Hacemos load del dataset y mostramos los primeros 6 datos para validar que se cargo correctamente.
```{r}
pokemon <- read.csv("C:\\Users\\verde\\Documents\\AGO2022\\BIGDATA\\pokemon2020\\pokedex_Ver9.csv")
head(pokemon)
```

al hacer uso de [] podemos mostrar la linea deseada
```{r}
pokemon[1,]

```

Ahora usando str podemos ver la estructura del dataset
```{r} 
str(pokemon)
```

Primero hacemos load del dataset con el argumento de StringAsFactor para evitar errores de lectura.
Con este comando se pueden cambiar datos del dataset, en este ejemplo cambiamos los tipo fire por grass
```{r}
pokemonstr <- read.csv(file = "C:\\Users\\verde\\Documents\\AGO2022\\BIGDATA\\pokemon2020\\pokedex_Ver9.csv",stringsAsFactors = FALSE)
pokemonstr$Type1 <- ifelse(pokemonstr$Type1 == 'Fire','Grass', pokemonstr$Type1)
pokemonstr$Type1

```

Para remplazar datos en un dataset se utiliza el "comando" '<-'
```{r}
pokemon$Name[1] <- NA
head(pokemon)
```

Ahora con plot podemos hacer una comparativa con plot para mostrar cuantos pokemons hay en cada peso
y altura, como podemos ver hay muy pocos pokemon que midan mas de 2m y la mayoria pesa entre 0 y 16kg
```{r}
plot(x = pokemon$Height, y = pokemon$Weight, xlab = "Altura", ylab = "Peso", main = "Tamanio")
```

Ahora podemos hacer una comparacion un poco mas util donde nos muestra cuanta vida tienen a comparacion de su defensa
Como podemos ver los pokemon con mas vida tienden a tener muy poca defensa y los pokemones con una vida baja, mas alta.
```{r}
plot(x = pokemon$HP,y = pokemon$Defense, xlab = "Vida", ylab = "Defensa", main = "Vida vs Defensa")
```

Ahora podemos hacer la grafica mas llamativa con los comandos col de color y pch
```{r}
plot(x = pokemon$HP,y = pokemon$Defense, xlab = "Vida", ylab = "Defensa", main = "Vida vs Defensa",
     col = "cyan", pch = 6)
```

Tambien se pueden agregar funciones lineales que se adentren a los datos con la funcion abline.
```{r}
plot(x = pokemon$HP,y = pokemon$Defense, xlab = "Vida", ylab = "Defensa", main = "Vida vs Defensa",
     col = "cyan", pch = 6)
abline(lm(pokemon$HP ~ pokemon$Defense,data = pokemon),col = "black")
```
Como podemos observar los datos no tienden a crecer mucho y se mantienen en un rango promedio de 50 y 120 aprox.

Ahora con barplot podemos hacer una medicion de un solo valor en pokemones selectos, en este caso usare head para mostrar los primeros 6 y muestre su vida base para ver la diferencia.
```{r}
barplot(height = head(pokemon)$HP,names.arg = head(pokemon)$Original_Name)
```

```{r}
barplot(height = pokemon$Speed,names.arg = pokemon$No)
```
Ahora podemos llamar todos los datos de los pokemon para ver la diferencia de velocidad entre ellos.
Ya con estos comandos se entiende la base de R y su potencial, con ellos podemos hacer chequeos de cualquier dato 
